【裁判字號】    99,交訴,18
【裁判日期】    990325
【裁判案由】    公共危險等
【裁判全文】
臺灣臺北地方法院刑事判決              99年度交訴字第18號
公  訴  人  臺灣臺北地方法院檢察署檢察官
被      告  乙○○
上列被告因公共危險等案件，經檢察官提起公訴（九十八年度偵
緝字第一九八八號），被告於準備程序中為有罪之陳述，本院合
議庭裁定改由受命法官獨任以簡式審判程序審理，判決如下：
    主  文
乙○○犯肇事致人傷害逃逸罪，處有期徒刑陸月，如易科罰金，
以新臺幣壹仟元折算壹日。
過失傷害部分公訴不受理。
    事  實
一、乙○○於民國九十七年十二月二十七日凌晨三時八分許，駕
    駛其於同年月十三日向租車業者陳明宜租用之車號ＤＯ─八
    ０五九號自小客車，沿臺北市○○區○○路由東往西方向行
    駛至塔悠路與饒河街口時，本應注意倒車時應顯示倒車燈光
    或手勢後，謹慎緩慢倒退，並應注意其他車輛及行人，而依
    當時天候晴、夜間有照明、市區○○道路路面、無缺陷、無
    障礙物、視距良好、行車管制號誌動作正常，並無不能注意
    之情事，竟疏未注意，貿然在前開路口急速倒車，而不慎以
    該車車尾撞擊甲○○所駕駛沿饒河街由東往西方向行駛之車
    號ＨＺ─五一一三號自小客車右前保險桿及車門，致甲○○
    受有兩側膝部挫傷等傷害（過失傷害部分業據甲○○撤回告
    訴，詳如後敘）。乙○○明知其已肇事致人受傷，未下車處
    理，亦未對甲○○採取救護或其他必要措施，竟基於肇事逃
    逸之犯意，迅即駕駛上開車輛加速迴轉往八德路方向離去而
    逃逸之，嗣經甲○○記下車號報警處理，始循線查悉上情。
二、案經甲○○訴由臺北市政府警察局松山分局報請臺灣臺北地
    方法院檢察署檢察官偵查起訴。
    理  由
甲、程序部分：
一、被告以外之人於審判外之言詞或書面陳述，除法律有規定者
    外，不得作為證據。又被告以外之人於審判外之陳述，雖不
    符合同法第一百五十九條之一至第一百五十九條之四之規定
    ，但經當事人於審判程序同意作為證據，法院審酌該言詞陳
    述或書面陳述作成時之情況，認為適當者，亦得為證據；當
    事人、代理人或辯護人於法院調查證據時，知有第一百五十
    九條第一項不得為證據之情形，而未於言詞辯論終結前聲明
    異議者，視為有前項之同意。刑事訴訟法第一百五十九條第
    一項及第一百五十九條之五分別定有明文。查本判決下列所
    引用之各該被告以外之人於審判外之書面陳述，雖屬傳聞證
    據，惟當事人於本院審理中均表示同意作為證據方法而不予
    爭執，且迄至言詞辯論終結前亦未再聲明異議，本院審酌上
    開證據資料製作時之情況，尚無違法不當及證明力明顯過低
    之瑕疵，亦認為以之作為證據應屬適當，揆諸前開規定，爰
    逕依刑事訴訟法第一百五十九條之五規定，認前揭證據資料
    均有證據能力，先予敘明。
二、本件被告乙○○所犯公共危險等罪，非為死刑、無期徒刑、
    最輕本刑為三年以上有期徒刑之罪，或高等法院管轄第一審
    案件，且被告於本院準備程序中，先就被訴事實為有罪之陳
    述，於經告知被告簡式審判程序之旨，並聽取當事人之意見
    後，由本院合議庭裁定適用簡式審判程序。
乙、實體部分：
壹、有罪部分：
一、上開事實，業據被告乙○○於偵訊及本院審理時坦承不諱，
    核與告訴人甲○○於警詢時之指訴，及證人陳明宜、李淑滿
    於偵訊中證述之情節相符，並有萬芳醫院九十七年一月四日
    萬甲字第一二一四八號甲種診斷證明書、臺北市政府警察局
    松山分局松山派出所受理刑事案件報案三聯單、車籍查詢─
    基本資料詳細畫面、道路交通事故現場圖、道路交通事故補
    充資料表、道路交通事故當事人登記聯單、道路交通事故調
    查表（一）（二）、疑似道路交通事故肇事逃逸追查表、道
    路交通事故肇事人自首情形紀錄表、道路交通事故照片七紙
    、汽車車籍明細表、亞都小客車租賃契約書等在卷可稽，是
    被告之任意性自白顯與事實相符，本案事證明確，被告犯行
    洵堪認定。
二、核被告乙○○所為，係犯刑法第一百八十五條之四駕駛動力
    交通工具肇事致人傷害逃逸罪。爰審酌被告之素行、犯罪之
    動機、目的、手段、被害人受傷程度，肇事逃逸對於被害人
    之生命、身體造成之危險性，兼衡其生活狀況、智識程度，
    ，已與被害人就過失傷害部分達成和解，及犯後坦承犯行之
    態度，暨檢察官具體求刑等一切情狀，量處如主文所示之刑
    ，及易科罰金之折算標準，以資懲儆。
貳、公訴不受理部分：
一、公訴意旨略以：被告乙○○於九十七年十二月二十七日凌晨
    三時八分許，駕駛其於同年月十三日向租車業者陳明宜租用
    之車號ＤＯ─八０五九號自小客車，沿臺北市○○區○○路
    由東往西方向行駛至塔悠路與饒河街口時，本應注意倒車時
    應顯示倒車燈光或手勢後，謹慎緩慢倒退，並應注意其他車
    輛及行人，而依當時天候晴、夜間有照明、市區○○道路路
    面、無缺陷、無障礙物、視距良好、行車管制號誌動作正常
    ，並無不能注意之情事，竟疏未注意，貿然在前開路口急速
    倒車，而不慎以該車車尾撞擊甲○○所駕駛沿饒河街由東往
    西方向行駛之車號ＨＺ─五一一三號自小客車右前保險桿及
    車門，導致甲○○因而受有兩側膝部挫傷等傷害。案經甲○
    ○訴由臺北市政府警察局松山分局報請臺灣臺北地方法院檢
    察署檢察官偵查起訴，因認被告涉犯刑法第二百八十四條第
    一項前段過失傷害罪嫌。
二、按告訴乃論之罪，告訴人於第一審辯論終結前，得撤回其告
    訴；又告訴經撤回者，應諭知不受理之判決；而第三百零二
    條至第三百零四條之判決，得不經言詞辯論為之。刑事訴訟
    法第二百三十八條第一項、第三百零三條第三款、第三百零
    七條分別定有明文。
三、查本件告訴人甲○○告訴被告乙○○過失傷害部分，公訴意
    旨認係觸犯刑法第二百八十四條第一項前段之業務過失傷害
    罪，依同法第二百八十七條前段之規定，前開過失傷害罪，
    須告訴乃論。茲據告訴人於九十九年三月十六日本院準備程
    序中，委請告訴代理人以雙方業經成立和解為由，當庭請求
    撤回本件過失傷害告訴，有上揭日準備程序筆錄、和解筆錄
    及刑事撤回告訴狀各一紙附卷可參，揆諸前開說明，本件爰
    不經言詞辯論，逕為不受理之諭知。
據上論斷，應依刑事訴訟法第二百七十三條之一第一項、第二百
九十九條第一項前段、第三百零三條第三款、第三百零七條，刑
法第一百八十五條之四、第四十一條第一項前段，判決如主文。
本案經檢察官黃惠玲到庭執行職務
中    華    民    國    99    年    3     月    25    日
                  刑事第八庭    法  官  詹慶堂
以上正本證明與原本無異。
如不服本判決應於收受送達後10日內向本院提出上訴書狀，並應
敘述具體理由；其未敘述上訴理由者，應於上訴期間屆滿後20日
內向本院補提理由書（均須按他造當事人之人數附繕本）「切勿
逕送上級法院」。告訴人或被害人如對於本判決不服者，應具備
理由請求檢察官上訴，其上訴期間之計算係以檢察官收受判決正
本之日期為準。
                                書記官  蔡易霖
中    華    民    國    99    年    3     月    25    日
刑法第185條之4
（肇事遺棄罪）
駕駛動力交通工具肇事，致人死傷而逃逸者，處 6 月以上 5 年
以下有期徒刑。

司法院資訊處製作；財團法人民間司法改革基金會備份。
